# 合并报表 - 子公司之间内部交易抵消

提问人：李李 paul 时间：2022-04-09 10:28:47
陈老师您好，
请问合并报表时，集团内子公司之间内部交易需要抵消吗？如果需要抵消，是否应类似逆流交易的处理，考虑少数股东损益和少数股东权益的抵消？
盼复，谢谢

回答人：chenyiwei
子公司之间的内部交易需要抵销。
根据《企业会计准则第 33 号——合并财务报表（ 2014 年修订）》第三十六条：子公司之间出售资产所发生的未实现内部交易损益，应当按照母公司对出售方子公司的分配比例在“归属于母公司所有者的净利润”和“少数股东损益”之间分配抵销。